臺灣高等法院刑事判決　　　　　　　 100年度上易字第2034號
上　訴　人
即　被　告　謝洋銘
上列上訴人因違反毒品危害防制條例案件，不服臺灣臺北地方法
院100年度易字第990號，中華民國100年7月29日第一審判決（起
訴案號：臺灣臺北地方法院檢察署100年度毒偵字第410號），提
起上訴，本院判決如下：
    主  文
上訴駁回。
    理  由
一、按依刑事訴訟法第350條、第361條、第362條、第367條規定
    ，不服地方法院之第一審判決而上訴者，須提出上訴書狀，
    並應敘明具體理由，此為上訴必備之程式；其所提出之書狀
    未敘述上訴理由，或僅曾以言詞陳述上訴理由者，均應於上
    述期間屆滿後20日內補提理由書於第一審法院。第一審法院
    經形式審查，認逾期未補提上訴理由者，應定期間先命補正
    ，逾期未補正者，為上訴不合法律上之程式，應以裁定駁回
    。倘已提出上訴理由，但所提非屬具體理由者，則由第二審
    法院以上訴不合法律上之程式，判決駁回。再揆諸同法第36
    1條、第367條規定之文義及立法意旨，僅於上訴書狀未敘述
    上訴理由而未經第一審法院先命補正之情形，為保障上訴人
    之權益，第二審審判長始應先命補正。倘上訴書狀形式上已
    敘述不服原判決之意旨，即與未敘述上訴理由之情形有別，
    無庸再命補正。第二審法院如認上訴書狀雖有記載理由，但
    非屬具體理由者，應逕認其上訴不合法，以判決駁回之。而
    所謂具體理由，必係依據卷內既有訴訟資料或提出新事證，
    指摘或表明第一審判決有何採證、認事、用法或量刑等足以
    影響判決本旨之不當或違法，而構成應予撤銷之具體事由，
    始克當之；倘僅泛言原判決認定事實錯誤、違背法令、量刑
    失之過重、過輕，而未依上揭意旨指出具體事由，或形式上
    雖已指出具體事由，然該事由縱使屬實，亦不足以認為原判
    決有何不當或違法者，皆難謂係具體理由，俾與第二審上訴
    制度旨在請求第二審法院撤銷、變更第一審不當或違法之判
    決，以實現個案救濟之立法目的相契合，並節制濫行上訴，
    有最高法院97年度臺上字第892號判決意旨足資參照。
二、本件原審以上訴人即被告謝洋銘於原審之認罪陳述（見原審
    卷第54頁），及臺灣尖端先進生技醫藥股份有限公司 100年
    2 月14日濫用藥物檢驗報告書（尿液檢體編號：045758）對
    於被告尿液確呈安非他命類甲基安非他命暨愷他命陽性反應
    之鑑驗結果、交通部民用航空局航空醫務中心100年1月27日
    航藥鑑字第1000550 號毒品鑑定書認定扣案白色結晶體1 包
    確含有第二級毒品甲基安非他命成分（毛重0.5940公克，淨
    重0.3940公克，驗餘淨重0.3938公克；分見臺灣臺北地方法
    院檢察署100 年度毒偵字第410 號偵查卷第49、54頁），與
    本院被告前案紀錄表之記載，認被告前因施用毒品，經法院
    裁定觀察、勒戒，於97年12月10日執行完畢出所，由臺灣士
    林地方法院檢察署檢察官以97年度毒偵字第2102號為不起訴
    處分確定。又於98年10月間，因犯施用第二級毒品罪，共2
    罪，經臺灣士林地方法院於99年1 月27日，以99年度審簡字
    第106 號判決，分別判處有期徒刑4 月、4 月，應執行有期
    徒刑7 月（如易科罰金均以新臺幣1 千元折算1 日，以下新
    臺幣略），於99年3 月8 日確定，而於99年11月16日執行完
    畢。被告於有期徒刑執行完畢後5 年內，再犯本件施用第二
    級毒品罪，犯罪事證明確，成立累犯，審酌被告前已有數次
    施用毒品之行為，顯見其犯後並無深切悔意，惟考量被告施
    用毒品之行為於本質上係屬自我戕害行為，反社會性之程度
    應屬較低，暨被告坦承施用毒品犯行之犯後態度等一切情狀
    ，量處被告施用第二級毒品罪有期徒刑6 月，如易科罰金，
    以1 千元折算1 日，另諭知扣案之第二級毒品甲基安非他命
    1 包（驗餘淨重0.3938公克）沒收銷燬、盛裝上開毒品外包
    裝袋1 只沒收。被告提起第二審上訴，其上訴理由略謂：被
    告因工作環境關係，誤交損友，導致身染毒癮。被告現已深
    具悔悟之心，且被告於偵查、審理程序均坦承犯行。爰請求
    酌減被告刑度，給予被告自新機會以返家奉養雙親及照顧幼
    女云云。
三、經查：量刑之輕重，屬事實審法院得依職權自由裁量之事項
    ，若其量刑已以行為人之責任為基礎，並斟酌刑法第57條所
    列一切情狀，在法定刑度內，酌量科刑，如無偏執一端，致
    明顯輕重失衡情形，不得遽指為不當或違法。本件被告所犯
    毒品危害防制條例第10條第 2項之施用第二級毒品罪，其法
    定本刑為3 年以下有期徒刑（依刑法第33條第3 款規定，有
    期徒刑之下限為2 月）。而被告於98年10月間，因犯施用第
    二級毒品罪，共2 罪，經臺灣士林地方法院於99年1 月27日
    ，以99年度審簡字第106 號判決，分別判處有期徒刑4 月、
    4 月，應執行有期徒刑7 月，如易科罰金均以1 千元折算1
    日，於99年3 月8 日確定。而被告因另犯侵害商標權罪，經
    同法院判處有期徒刑3 月，如易科罰金以1 千元折算1 日，
    上開三罪，經同法院以99年度聲字第490 號裁定應執行有期
    徒刑9 月，如易科罰金以1 千元折算1 日確定，被告於99年
    11月16日易科罰金執行完畢，有本院被告全國前案紀錄表可
    稽。原審衡諸被告上開施用毒品前科，以被告成立累犯，依
    法加重其刑後，詳斟刑法第57條各款所列事由，量處被告有
    期徒刑6 月，如易科罰金以1 千元折算1 日，已屬惕勵被告
    自新之輕罰。被告上訴意旨僅泛稱其係因誤交損友而染毒癮
    、被告已知悔悟、於偵審程序均坦承犯行等情，求為從輕量
    刑云云。惟原審業將被告施用毒品之行為於本質上係屬自我
    戕害行為，反社會性之程度應屬較低，暨被告坦承施用毒品
    犯行之犯後態度，納為量刑之基礎，核無量刑明顯過重之違
    法濫權瑕疵。被告上訴意旨所載內容，並未依據卷內既有訴
    訟資料，具體指出或表明原判決認事用法及量刑有何不當或
    違法情事，自難認已敘述具體之上訴理由。揆諸前揭說明，
    被告上訴為不合法律上之程式，應予駁回，並不經言詞辯論
    為之。
據上論斷，應依刑事訴訟法第367 條前段、第372 條，判決如主
文。
中    華    民    國    100   年    9     月   7      日
                 刑事第二十五庭  審判長法  官  黃瑞華
                                       法  官  高玉舜
                                       法  官  陳恆寬
以上正本證明與原本無異。
不得上訴。
                                       書記官  黃家麟
中    華    民    國   100    年    9     月    14    日
附錄本案論罪科刑法條全文：
毒品危害防制條例第10條第2項
施用第二級毒品者，處3年以下有期徒刑。